【裁判字號】    98,台聲,560
【裁判日期】    980527
【裁判案由】    請求債務不履行損害賠償聲請再審
【裁判全文】
最高法院民事裁定              九十八年度台聲字第五六０號
聲  請  人  甲○○
            乙○○
            丙○○
            丁○○
            戊○○
            己○○
            庚○○
            辛○○
            壬○○
            癸○○
            子○○
            丑○○
            寅○○
            卯○○
            辰○○
            巳○○
            午○○
            未○○
            申○○
            酉○○
共      同
訴訟代理人  許啟龍律師
上列聲請人因與苗栗縣政府間請求債務不履行損害賠償事件，對
於中華民國九十七年八月二十二日本院裁定（九十七年度台上字
第一七八七號），聲請再審，本院裁定如下：
    主  文
聲請駁回。
聲請訴訟費用由聲請人負擔。
    理  由
本件聲請人主張本院九十七年度台上字第一七八七號確定裁定，
有民事訴訟法第四百九十六條第一項第一款所定事由，對之聲請
再審，係以：系爭興隆社區建物係「國民住宅」，有內政部七十
五年六月十九日台內營字第四○四一四四號函可證，伊對台灣高
等法院台中分院九十六年度建上更(一)字第四一號判決提起上訴時
，業已指摘該判決未詳查上開函釋意旨，逕認該興隆社區建物非
「國民住宅」，有判決不備理由及理由矛盾情形，原確定裁定未
說明伊上開主張不足採之理由，遽謂伊之上訴不合法，以裁定予
以駁回，適用法規顯有錯誤云云，為其論據。
惟按上訴第三審法院，非以原判決違背法令為理由，不得為之。
又提起上訴，上訴狀內應記載上訴理由，表明原判決所違背之法
令及其具體內容，暨依訴訟資料合於該違背法令之具體事實，其
依民事訴訟法第四百六十九條之一規定提起上訴者，並應具體敘
述為從事法之續造、確保裁判之一致性或其他所涉及之法律見解
具有原則上重要性之理由。同法第四百六十七條、第四百七十條
第二項定有明文。又取捨證據認定事實屬於第二審法院之職權，
若其認定並不違背法令，即不許任意指摘其認定不當，以為上訴
理由。聲請人對於前訴訟程序第二審判決提起第三審上訴，無非
係就事實審法院取捨證據、認定事實之職權行使所論斷：系爭興
隆社區建物並非「國民住宅」，相對人苗栗縣政府亦非出賣人等
情，指摘其為不當，並就事實審已論斷者，泛言未論斷或論斷矛
盾，而非表明前訴訟程序第二審判決所違背之法令及其具體內容
，暨依訴訟資料合於該違背法令之具體事實，亦未具體敘述為從
事法之續造、確保裁判之一致性或其他所涉及之法律見解具有原
則上重要性之理由。原確定裁定因認聲請人之上訴為不合法，以
裁定予以駁回，經核並無適用法規顯有錯誤之情形。聲請意旨，
指摘原確定裁定適用法規顯有錯誤，聲明廢棄，非有理由。
據上論結，本件聲請為無理由。依民事訴訟法第九十五條、第七
十八條，裁定如主文。
中    華    民    國  九十八  年    五    月  二十七  日
                      最高法院民事第七庭
                          審判長法官  劉  福  來
                                法官  陳  國  禎
                                法官  陳  重  瑜
                                法官  吳  麗  女
                                法官  簡  清  忠
      本件正本證明與原本無異
                                      書  記  官
中    華    民    國  九十八  年    六    月    九    日
                                                      Ｅ


司法院資訊處製作；財團法人民間司法改革基金會備份。
